最　高　行　政　法　院　裁　定
                                     100年度裁字第2283號
上  訴  人　黃峻輝
　　　　　　　　　　　　　送達代收人　莊雅惠
                            同區市民大道1段203號16樓之13
被 上訴 人　財政部臺灣省北區國稅局
代　表　人　吳自心
　　　　　　　　　　　　　送達代收人　劉秋明
                            6樓
上列當事人間綜合所得稅事件，上訴人對於中華民國99年10月14
日臺北高等行政法院99年度訴字第769號判決，提起上訴，本院
裁定如下：
　　主  文
上訴駁回。
上訴審訴訟費用由上訴人負擔。
　　理  由
一、按對於高等行政法院判決之上訴，非以其違背法令為理由，
    不得為之，行政訴訟法第242條定有明文。依同法第243條第
    1項規定，判決不適用法規或適用不當者，為違背法令；而
    判決有同條第2項所列各款情形之一者，為當然違背法令。
    是當事人對於高等行政法院判決上訴，如依行政訴訟法第24
    3條第1項規定，以高等行政法院判決有不適用法規或適用不
    當為理由時，其上訴狀或理由書應有具體之指摘，並揭示該
    法規之條項或其內容；若係成文法以外之法則，應揭示該法
    則之旨趣；倘為司法院解釋或本院之判例，則應揭示該判解
    之字號或其內容。如以行政訴訟法第243條第2項所列各款情
    形為理由時，其上訴狀或理由書，應揭示合於該條項各款之
    事實。上訴狀或理由書如未依此項方法表明，或其所表明者
    與上開法條規定不合時，即難認為已對高等行政法院判決之
    違背法令有具體之指摘，其上訴自難認為合法。
二、上訴人民國95年度綜合所得稅結算申報，列報捐贈列舉扣除
    額新臺幣（下同）4,000,400元，被上訴人所屬桃園縣分局
    依據臺灣板橋地方法院檢察署通報資料剔除3,000,300元，
    核定綜合所得總額5,898,983元，綜合所得淨額4,540,418元
    ，補徵應納稅額942,543元，並經被上訴人處罰鍰942,543元
    。上訴人不服，就捐贈扣除額及罰鍰申請復查，申經復查註
    銷罰鍰942,543元，其餘復查駁回，上訴人仍表不服，經遭
    訴願駁回，遂提起本件行政訴訟，經原審法院以99年度訴字
    第769號判決駁回，上訴人猶未甘服，遂提起本件上訴，其
    上訴意旨略謂：（一）上訴人捐贈予嘉義縣朴子市大鄉國小
    之綠美化工程係委由羿任園藝有限公司施工，一方面係屬有
    助益於國民學校美化之社會公益行為，一方面係使嘉義縣政
    府節省綠美化工程款4,000,400元之支出，而有助於政府財
    力之增加，具有增進公共利益之客觀事實，則上訴人將工程
    款全部申報為捐贈額，自屬符合上開所得稅法之規定，詎被
    上訴人竟認上訴人之捐贈金額僅為4,000,400元之25％，而
    剔除其餘75％之捐贈金額，自有不當。上訴人雖支付全額款
    項而無法盡協力義務加以證明，遭被上訴人以「推計課稅」
    方式為之，惟被上訴人明知全額支付工程款並符合且按所得
    稅法第17條第1項第2款第2目規定，列舉捐贈扣除額應以實
    際支付金額作為列報之基礎，則有判決不依法令之錯誤。依
    所得稅法第11條第6項規定，縱使上訴人知悉本件捐贈有可
    能獲得退款，惟上訴人在申報系爭95年度綜合所得稅時，實
    際上既未取得任何退款，即屬該課稅年度實際捐贈金額為4,
    000,400元之捐贈，被上訴人自無任意核減上訴人捐贈額之
    理。又捐贈扣除額中所捐贈之實物，其價格應依所得稅法第
    14條第2項規定計算其價值，政府於95年度既未就系爭實物
    規定其價格，自應以當時時價計算，而非以納稅義務人取得
    該實物之成本計算，即準用所得稅法第14條第2項規定，該
    實物非以當地時價計算，自有適用所得稅法第14條第2項不
    當之違法。（二）刑事判決與行政處分應各自認定事實，不
    得僅憑刑事判決內容對行政處分為違法性有無之判斷，改制
    前行政法院75年判字第309號著有判例。上訴人於99年6月15
    日準備書狀已陳明認罪協商為屈於現實，原審法院未經詢問
    ，即認定刑事判決內文均為上訴人所認同，而忽略原審法院
    既知刑事判決中已載之上訴人並無退款之事實。又原審法院
    採認其與上訴人所得稅利益相反之訴外人之證詞又拒絕對質
    ，顯對上訴人不公。（三）以臺灣農業科技及工程技術之水
    準而言，就植栽工程之現況回溯推認數年前之工程價值，並
    非難事，故原審法院連請鑑定機關表示意見之程序皆無，忽
    略上訴人全額付款之事實，亦有偏頗等語，為其論據。
三、惟查本件原審判決依調查證據所得業已敘明：上訴人95年度
    綜合所得稅結算申報，經被上訴人認屬虛報捐贈而予以剔除
    系爭捐贈扣除額3,000,300元，核定為1,000,100元之處置，
    在數據計算上應無疑義。雖刑事判決與行政處分應各自認定
    事實，不得僅憑刑事判決內容對行政處分為違法性有無之判
    斷，改制前行政法院75年判字第309號著有判例。但刑事判
    決所審認之內容如經行政訴訟程序予以審認者，自得以刑事
    判決之內容為論證之資料，被上訴人既然採取25％有利於上
    訴人之方式，參酌刑事判決之認定，自無違法。按刑事判決
    所認定之事實來自「犯罪協商」按協商合意範圍內為協商判
    決，判決基礎必然是上訴人所認同者，被上訴人以之為基礎
    ，當屬有據；上訴人再次主張該費用非實而有檢討之必要，
    甚或請求鑑定其價格者，自無必要，於法並無違誤等情，均
    已闡述綦詳。本件上訴人對於高等行政法院判決上訴，雖以
    該判決違背法令為由，惟核其上訴理由，無非係重述其於起
    訴已主張而為原審所不採之理由，並就原審取捨證據、認定
    事實之職權行使，指摘其為不當，或就原審已論斷者，泛言
    未論斷，而非具體表明合於不適用法規、適用法規不當、或
    行政訴訟法第243條第2項所列各款之情形，難認對該判決之
    如何違背法令已有具體之指摘。依首開規定及說明，應認其
    上訴為不合法。
四、據上論結，本件上訴為不合法。依行政訴訟法第249條第1項
    前段、第104條、民事訴訟法第95條、第78條，裁定如主文
    。
中　　華　　民　　國　　100　 年　　9　　 月　　15　　日
                    最高行政法院第六庭
                        審判長法官　黃  合  文
                              法官　鄭  小  康
                              法官　鄭　忠　仁
                              法官　劉　介　中
                              法官　陳  鴻  斌

以  上  正  本  證  明  與  原  本  無  異
中　　華　　民　　國　　100　 年　　9　　 月　　15　　日
　　　　　　　　　　　　　　　書記官　王　福　瀛